臺灣高等法院刑事判決
110年度上訴字第1019號
上  訴  人  
即  被  告  曹宇傑



指定辯護人  楊進銘律師(義務辯護)
上  訴  人  
即  被  告  鍾培文


指定辯護人  陳宗奇律師(義務辯護)
上列上訴人即被告等因違反槍砲彈藥刀械管制條例案件，不服臺
灣新竹地方法院108年度訴字第482號，中華民國109年10月30日
第一審判決(起訴案號：臺灣新竹地方檢察署108年度偵字第5513
號)，提起上訴，本院判決如下：
    主  文
上訴駁回。
    事  實
一、曹宇傑明知可發射子彈具有殺傷力之改造槍枝係槍砲彈藥刀
    械管制條例第4條第1項第1款所列管之槍砲，非經中央主管
    機關許可，不得持有，詎其仍基於非法持有具有殺傷力之改
    造槍枝之犯意，未經許可，於民國106年9月5日前某日，在
    不詳地點，以不明方法取得可發射子彈具有殺傷力之改造霰
    彈槍1支(槍枝管制編號0000000000號)後，即自斯時起非法
    持有之；復於106年9月5日前2、3日，將前開具有殺傷力之
    改造霰彈槍1支，寄放在不知情之葉進有位於新竹市○○路0段
    附近之租屋處。其後曹宇傑欲取回前開槍枝，乃與范姜士荏
    (以上1人另經法院判處罪刑確定)共同基於未經許可持有改
    造槍枝之犯意聯絡，於106年9月5日20時許，由范姜士荏駕
    駛曹宇傑所使用之車牌號碼00-0000號自用小客車，搭載曹
    宇傑及不知情之友人陳冠夫(另經檢察官不起訴處分確定）
    ，前往葉進有位於前址之租屋處樓下，由范姜士荏獨自上至
    4樓，向葉進有取回裝有前開可發射子彈具有殺傷力之改造
    霰彈槍1支的黑白條紋包包1個。范姜士荏下樓後，即將該裝
    有前開改造霰彈槍之黑白條紋包包交予曹宇傑，曹宇傑則將
    之置於其所坐之副駕駛座腳踏墊上，范姜士荏再駕駛上揭自
    用小客車搭載曹宇傑及陳冠夫離開。嗣警方因接獲線報，於
    同日21時20分許在新竹縣○○市○○街附近跟監埋伏，見曹宇傑
    及陳冠夫在同街000號前下車，范姜士荏則繼續駕駛上開自
    用小客車在同街000巷00號前準備停車，警方即上前攔查，
    並在上開自用小客車內副駕駛座腳踏墊上扣得前開具有殺傷
    力之改造霰彈槍1支，因而循線查悉上情。
二、鍾培文明知具有殺傷力之子彈，係槍砲彈藥刀械管制條例第
    4條第1項第2款所列管之彈藥，非經中央主管機關許可，不
    得持有，詎其仍基於非法持有具有殺傷力之子彈之犯意，未
    經許可，於106年10月3日前不詳時間，在不詳地點，以不明
    方式取得具有殺傷力之非制式子彈88顆後，即自斯時起非法
    持有之，並放置在其位於新竹縣○○市○○街000號住處000號房
    內。鍾培文復另行起意，其亦明知可發射子彈具有殺傷力之
    改造槍枝及槍砲彈藥刀械管制條例所列之槍砲主要組成零件
    ，均非經中央主管機關許可，不得寄藏、持有，詎其仍基於
    非法寄藏具有殺傷力之改造槍枝及槍砲主要組成零件之犯意
    ，於106年8、9月間某日，受葉進有之託受寄具有殺傷力之
    仿BERETTA廠84型半自動手槍製造車通金屬槍管內阻鐵而成
    之改造手槍1支(含彈匣1個，槍枝管制編號0000000000號)及
    槍砲主要組成零件之土造金屬撞針1個等物，即未經許可而
    自斯時起藏置在其位於上址之住處2樓洗衣場天花板上方。
    嗣於106年10月3日17時14分許，為警持原審核發之搜索票在
    前揭上址住處實施搜索，分別在該址000號房內扣得上開具
    有殺傷力之子彈88顆；暨在該處2樓洗衣場天花板上方扣得
    上揭具有殺傷力之改造手槍1支(含彈匣1個)及槍砲主要組成
    零件之土造金屬撞針1個等物，因而為警循線查悉上情。
三、案經新竹市警察局第一分局報請及新竹市警察局移請臺灣新
    竹地方檢察署檢察官偵查起訴。　　
    理  由
壹、證據能力
一、刑事訴訟法第159條之5規定之傳聞例外，乃基於當事人進行
    主義中之處分主義，藉由當事人等「同意」之此一處分訴訟
    行為與法院之介入審查其適當性要件，將原不得為證據之傳
    聞證據，賦予其證據能力。本乎程序之明確性，其第1項「
    經當事人於審判程序同意作為證據」者，當係指當事人意思
    表示無瑕疵可指之明示同意而言，以別於第2項之當事人等
    「知而不為異議」之默示擬制同意。當事人已明示同意作為
    證據之傳聞證據，並經法院審查其具備適當性之要件者，若
    已就該證據實施調查程序，即無許當事人再行撤回同意之理
    ，以維訴訟程序安定性、確實性之要求。此一同意之效力，
    既因當事人積極行使處分權，並經法院認為適當且無許其撤
    回之情形，即告確定，其於再開辯論不論矣，即令上訴至第
    二審或判決經上級審法院撤銷發回更審，仍不失其效力，最
    高法院99年度台上字第3425號、101年度台上字第6378號判
    決意旨足參。上訴人即被告(下稱被告)曹宇傑及鍾培文以外
    之人即證人葉進有、范姜士荏、陳冠夫於警詢、偵查中向檢
    察官所為陳述，及另案在法官面前所為之供述證據，被告曹
    宇傑、鍾培文及其辯護人於原審對上開供述證據之證據能力
    ，均表示同意有證據能力(曹宇傑部分，見原審卷二第113、
    119頁；鍾培文部分，見原審卷二第114、117頁)，本院審酌
    上開證據資料製作時之情況，尚無違法不當及證明力明顯過
    低之瑕疵，亦認為以之作為證據應屬適當，是上開被告及其
    等辯護人在原審同意該等證據資料有證據能力，在本院仍屬
    有效而當受拘束，是本院得採認上開證據作為認定事實之依
    據。
二、又刑事訴訟法第159條之1所稱得為證據之被告以外之人於審
    判外向法官所為之陳述，立法者係以被告以外之人(含共同
    被告、共犯、被害人、證人等)因其陳述係在法官面前為之
    ，故不問係其他刑事案件之準備程序、審判期日或民事事件
    或其他訴訟程序之陳述，均係在任意陳述之信用性已受確定
    保障之情況下所為，因此該等審判外向法官所為之陳述，應
    得作為證據(參照最高法院95年度台上字第6675號判決意旨)
    ，本件證人王昇鈞為106年10月3日在被告鍾培文住處執行搜
    索之警員之一，其於另案即原審審理范姜士荏被訴如事實欄
    二之案件時到庭作證，經審判長命具結後，由該案被告范姜
    士荏及其辯護人、檢察官對證人王昇鈞行交互詰問，已經保
    障案件之被告、辯護人之交互詰問權行使(見106訴539卷第2
    62至276頁)。而被告鍾培文於本院審理中，並未聲請傳喚證
    人王昇鈞，自屬交互詰問權之處分，是以證人王昇鈞於另案
    在法官面前所為之陳述，自有證據能力。其次，證人固應就
    其親身見聞體驗之客觀事實提供證言，倘若陳述其個人意見
    或推測之詞，因係主觀己見或臆測，非屬客觀見聞之事實，
    原則上不得作為證據；然若證人係以自己直接體驗之事實為
    基礎，所作之推測或意見，即伴隨該經驗事實或以此原因事
    實而為之推測，本具有某種程度之客觀性與不可代替性，既
    係基於合理體驗之事實所形成，乃以實際經驗為基礎，自與
    單純私見或臆測有別。是刑事訴訟法第160條規定「證人之
    個人意見或推測之詞，除以實際經驗為基礎者外，不得作為
    證據」，其所謂不得作為證據者，應僅限於單純之意見及推
    測，倘證人之意見或推測事項，係基於一定具體之實際經驗
    事實，而具備合理性之事物者，即非所謂之意見，而仍應認
    其具有一般之證據能力(最高法院101年度台上字第3903號判
    決意旨可參)，是被告鍾培文及辯護人主張證人王昇鈞於另
    案原審審理中之證言，為推測之詞無證據能力云云，即非屬
    有據而不足取。
三、本案判決其餘所引用之供述證據，檢察官、被告曹宇傑、鍾
    培文及其等辯護人均未爭執各該證據之證據能力，本院審酌
    該等供述證據作成時情況，並無違法取證之瑕疵，與待證事
    實均具有關聯，以之作為證據應屬適當，且檢察官、被告曹
    宇傑、鍾培文及辯護人迄至言詞辯論終結前亦未就證據能力
    部分聲明異議，均認有證據能力。　　
四、本判決下列所引用卷內之文書證據、證物之證據能力部分，
    並無證據證明係公務員違背法定程序所取得，且檢察官、被
    告曹宇傑、鍾培文及其等辯護人於本院亦均未主張排除下列
    文書證據、證物之證據能力，且迄本院言詞辯論終結前均未
    表示異議，本院審酌前揭文書證據、證物並無顯不可信之情
    況與不得作為證據之情形，依刑事訴訟法第158條之4反面解
    釋及第159條之4之規定，應認均有證據能力。
貳、實體部分
一、認定事實所憑之證據及取捨理由：
(一)如事實欄一所示部分：
１、訊據被告曹宇傑承認有如事實欄一所示時、地，搭乘范姜士
    荏所駕駛上開其所使用之自用小客車，車上共有3人，其始
    終坐於副駕駛座上，陳冠夫則均坐於後座，期間范姜士荏有
    下車前往某處後取回1個包包，該包包係放在其所坐之副駕
    駛座腳踏墊處，其下車後，警方在上開自用小客車副駕駛座
    腳踏墊處，扣得前開具有殺傷力之改裝霰彈槍1支等情，惟
    矢口否認有何持有具有殺傷力之改造霰彈槍犯行，辯稱：我
    知道范姜士荏有下車，我那時在滑手機，他上車時拿1個包
    包，跟我說借過，他要放東西，我就側一邊，讓他把包包放
    在我坐的副駕駛座腳踏墊處，我沒有問他那是什麼東西，我
    跟他不是共犯，我是到警局後才看到扣案的槍枝云云。又辯
    護人另辯稱：范姜士荏於106年12月18日偵訊時雖陳述被查
    獲初始之所以供述扣案之改造霰彈槍是其所有一節是曹宇傑
    叫其頂替，然范姜士荏該次偵訊時是拿1個小抄，在指證曹
    宇傑時即不斷看手上小抄，亦有可疑，實則曹宇傑從頭到尾
    並無持有扣案之改造霰彈槍等語。　　　　
２、經查：
⑴、此部分事實，業據證人即同案被告范姜士荏(下逕稱其姓名)
    於偵訊時證述：鍾培文跟曹宇傑叫我以手機臉書通訊軟體聯
    絡葉進有，他們2人及葉進有一直催我去找葉進有，我就開
    車搭載曹宇傑、陳冠夫去葉進有位於彩色社區那條路旁邊出
    租套房0樓，曹宇傑叫我去樓上拿東西下樓給他，葉進有之
    前有跟我提過他的房號，我就上樓直接敲他房門，葉進有就
    交付1袋槍枝跟霰彈給我，我下樓後曹宇傑就拿走，他坐在
    副駕駛座，他打開來看就放在他的腳下方，之後我們就返回
    ○○市○○街000號鍾培文租屋處等語明確(見106偵9194卷第130
    、131頁)，及另案於原審審理時稱：當時曹宇傑一直叫我上
    樓，我上樓去找葉進有，拿下來之後曹宇傑就把袋子拿走，
    就放在副駕駛座下面等語（見106訴539卷第252頁)；並經證
    人葉進有於偵訊時證述：「(你於106年9月5日20、21時許是
    否有交付當庭提示之黑色條紋包包給范姜士荏？)有，該物
    品是曹宇傑的。(為何當初要交付黑色條紋包包給范姜士荏
    ？)當時我麻煩范姜士荏轉交給曹宇傑，那物品是曹宇傑寄
    放在我這邊的，東西很敏感，我就叫曹宇傑拿回去，曹宇傑
    叫范姜士荏來跟我拿時，有事先以通訊軟體告知我。(曹宇
    傑何時交付給你？)在范姜士荏幫忙拿回去的前2、3天。(提
    示106年9月5日葉進有與范姜士荏臉書對話截圖，〈參106偵9
    194卷第135至138頁〉此就是請范姜士荏過來拿黑色條紋包包
    的內容？)是等語(見106偵9194卷第140、141頁)，及另案於
    原審審理時證述：本案被查獲的霰彈槍是曹宇傑帶去我那裡
    的，我想說東西太敏感，怕出什麼事情又扯到我，所以叫他
    拿走，不要放我這邊，後來是范姜士荏跟我聯絡，那時我就
    知道他要來拿的就是曹宇傑所寄放之霰彈槍，是范姜士荏跟
    我拿回去，我將槍枝裝在那個包包裡。我認為是曹宇傑要拿
    回槍枝的等語明確(見106訴539卷第230至236、242、249至2
    51頁)，顯見范姜士荏與證人葉進有所為證述情節，互核大
    致相符；且經證人即查獲警員陳致維於另案於原審審理時證
    述：在車上副駕駛座腳踏板處查獲槍，是直接就看得到槍，
    因為袋子拉鍊沒全部拉起來，槍身一半露出來，就如偵字第
    9194號卷第20頁上面照片所示。范姜士荏指認槍枝是曹宇傑
    的。我們當場在車子旁邊把3個人分別隔離控制，沒有讓他
    們交談等情(見106訴539卷第256至260頁)，暨證人陳冠夫於
    歷次警詢及偵訊時均證述：我坐後座，曹宇傑坐副駕駛座，
    范姜士荏是駕駛，范姜士荏載我們去○○市○○路0段後，他停
    車並下車，往1座公寓方向走去，過了10分鐘看到他手上拿
    著黑白條紋袋子上車後，就開車載我們到新竹縣○○市○○街00
    0號前。車號00-0000號自用小客車右前座下方腳踏墊所放置
    黑白條紋袋子是范姜士荏拿上車的等情甚明(見106偵9194卷
    第9、10、76、77頁)，復有新竹市警察局第一分局搜索扣押
    筆錄1份、扣押物品目錄表1份、扣押物品收據1份、現場及
    扣押物照片共14幀、新竹市警察局槍枝初步檢視報告表1份
    及照片4幀、車輛詳細資料報表1份、范姜士荏與葉進有之通
    訊軟體對話翻拍照片3幀附卷足稽(見106偵9194卷第15至29
    、41、135至138頁)，此外，亦有前開改造霰彈槍1支扣案足
    資佐證。而扣案之槍枝經送內政部警政署刑事警察局以檢視
    法、性能檢驗法鑑定結果為：送鑑霰彈槍1支(槍枝管制編號
    0000000000號)，認係改造散彈槍，由仿散彈槍製造之槍枝
    ，磨除撞針周圍之突起而成，槍管為金屬材質且已暢通，擊
    發功能正常，可供擊發適用子彈使用，認具殺傷力等情，亦
    有內政部警政署刑事警察局106年11月8日刑鑑字第00000000
    00號鑑定書1份在卷可憑(見106偵9194卷第86至88頁)。是參
    酌范姜士荏及證人葉進有上開不利被告曹宇傑之證詞，並被
    告曹宇傑不利自己之陳述、及上開各項客觀事證，綜合判斷
    足認被告曹宇傑確有如事實欄一所載之犯行，應堪認定。並
    非如辯護意旨所稱僅有共犯自白云云，是此部分辯護意旨容
    非可取。再，證人范姜士荏因與被告曹宇傑共同犯未經許可
    ，持有可發射子彈具有殺傷力之改造槍枝罪(即本判決事實
    欄一)，業經本院於108年10月22日以108年度上訴字第2308
    號刑事判決判處有期徒刑1年8月，併科罰金3萬元等情，亦
    有該案全部卷證資料存卷可稽。
⑵、至范姜士荏雖曾於106年9月6日偵訊時陳稱：扣案改造霰彈槍
    係「許進西」於106年2、3月間拿給我的，我於106年9月5日
    要去臺大新竹分院看朋友才拿上車的，想去問朋友要怎麼處
    理比較好。之所以在警詢時說槍枝是曹宇傑所有，是因為害
    怕所以亂講，該槍枝不是曹宇傑所有云云(見106偵9194卷第
    74、75、78頁），然范姜士荏此部分證述，與其於同日警詢
    時所述：扣案改造霰彈係曹宇傑所有，他跟我說過他把槍拿
    去給別人修，之前他就有拿過該改造霰彈槍讓我看過等情（
    見106偵9194卷第6、7頁)不符，更與被告曹宇傑及證人陳冠
    夫於歷次警詢及偵訊時分別所供及證述：扣案改造霰彈槍係
    范姜士荏於離開臺大新竹分院後，才到新竹市○○路0段那邊
    拿上車的等情有悖；而范姜士荏嗣於106年12月18日偵訊時
    即已證述：我到地檢署自首頂替曹宇傑的槍砲案件。我跟曹
    宇傑、陳冠夫去彩色新世界那附近一個住家，我上去0樓的1
    個房間找1個人拿東西，之後下樓，我交給曹宇傑，後來我
    就開車載曹宇傑及陳冠夫回去，在竹北○○街時警察就衝出來
    等語甚明(見107他67卷第3頁)，並經原審當庭勘驗偵訊內容
    屬實，並製有勘驗筆錄1份附卷足憑(見原審訴482卷一第309
    、312至314頁)，且范姜士荏於106年12月18日自首頂替後於
    歷次警詢、偵訊及另案原審審理時均為相同陳述；且范姜士
    荏自首後各該供證述內容，核與證人葉進有於偵訊及另案審
    理時所證述內容大致相符，均如前述；衡情證人葉進有與被
    告曹宇傑並無任何仇恨糾紛，與證人范姜士荏僅係普通朋友
    ，且其對裝有扣案改造霰彈槍之包包確係其所交予范姜士荏
    一節，始終證述明確，並無隱瞞，則扣案之改造霰彈槍苟非
    確係被告曹宇傑於106年9月5日前2、3日即寄放在其處，證
    人葉進有何有甘冒偽證罪之刑事訴追之風險而構詞陷害被告
    曹宇傑，以迴護范姜士荏之理。再者，范姜士荏於106年12
    月18日至臺灣新竹地方檢察署自首頂替之案件共有3件，且
    均為違反槍砲彈藥刀械管制條例之案件，其於陳述有關被告
    曹宇傑所涉此部分犯行，即其所稱第2次頂替案件時，並未
    有看手中紙張之舉止，而係陳述第1次及第3次頂替案件時有
    看手中紙張之動作等情，有原審前開勘驗筆錄1份附卷足佐(
    見原審訴482號卷一第311、312、314頁），再參以范姜士荏
    於斯時所供述其頂替之案件，共3件，分別於106年6月4日、
    106年9月5日(即本案事實欄一)及106年10月3日(即本案事實
    欄二)被查獲之3件違反槍砲彈藥刀械管制條例案件，該3件
    均經警查獲槍枝及子彈等情，亦有前述本院108年度上訴字
    第2308號刑事判決及該案全部卷證資料可資覆按，則上開案
    件之查獲時間及地點均不同，犯罪情節及手段亦有差異，且
    均為警扣得槍枝及子彈等物之情形下，范姜士荏為能充分表
    達意見，顯需藉由看手中紙張內容以回答，當屬人情之常，
    亦不違反常理，是以辯護人辯稱范姜士荏該次偵訊時是不斷
    看手中小抄以指證被告曹宇傑，是其所言尚有疑問等語，顯
    屬臆測之詞，難認有據。故范姜士荏於106年9月6日偵訊時
    所為供認此部分槍枝為其所有之陳述內容，顯與前述事證相
    違而非事實，而無從採信，自難僅以此即為被告曹宇傑有利
    之認定至明。
⑶、被告曹宇傑雖以上揭情詞置辯，然查被告曹宇傑於偵訊時供
    述：范姜士荏上樓，我和陳冠夫就去抽煙，范姜士荏一進車
    內就放1個東西在副駕駛座腳踏墊，他丟過來時，我感覺是
    金屬物品，袋子是打開的，黑黑的等語在卷(見106偵9194卷
    第131、132頁)，與其於原審審理時所為前揭辯解內容已有
    歧異；再參以被告曹宇傑於該次偵訊時與范姜士荏同庭對質
    ，其對范姜士荏稱：他(指鍾培文)不是叫你去拿1袋東西，
    鍾培文看手機不是叫你之後去找誰拿東西等語(見106偵9194
    卷第131頁反面至132頁)，更與其嗣於原審審理時之前開辯
    解迥異。再，范姜士荏於案發時駕駛上揭自用小客車時，被
    告曹宇傑坐於副駕駛座，陳冠夫坐於後座，車上僅渠等3人
    而已，則范姜士荏下車後帶回葉進有所交予之上開包包後，
    苟該包包內所放前揭扣案改造霰彈槍，並非被告曹宇傑所有
    ，則後座既尚有足夠空間可供放置該包包，范姜士荏大可將
    該包包之拉鍊拉上後，直接放在後座座位上或後座腳踏墊處
    即可，何必要在被告曹宇傑始終所坐之副駕駛座之腳踏墊處
    ，范姜士荏何須向被告曹宇傑說借過後，特意將該裝有扣案
    改造霰彈槍包包，放在被告曹宇傑所坐副駕駛座腳踏墊處？
    甚且，完全不避諱被告曹宇傑會知悉其有攜帶槍枝，反任由
    該包包拉鍊未全部拉起來，而能直接看到該改造霰彈槍及槍
    身已一半露出？凡此，足見范姜士荏所證述扣案之改造霰彈
    槍確屬被告曹宇傑所有，是以，方將裝有該槍枝之包包交予
    被告曹宇傑，放於被告曹宇傑所坐之副駕駛座腳踏墊處一節
    確屬真實。
⑷、又范姜士荏、證人葉進有於本院審理中均到庭作證，經審判
    長命具結後，由被告曹宇傑之辯護人及檢察官對上開證人行
    交互詰問，范姜士荏及證人葉進有就扣案改造霰彈槍係被告
    曹宇傑所有之相關情節，均證述如前述，有本院審理筆錄在
    卷可查(見本院卷第262至281頁)，被告曹宇傑之辯護人雖指
    摘述范姜士荏、葉進有證詞反覆，然查范姜士荏、證人葉進
    有於本院證述，關於扣案改造霰彈槍為被告曹宇傑所有乙節
    ，始終證述如一，並無反覆可言。至范姜士荏於本院審理中
    坦言被告曹宇傑於吸毒時曾打過他，所以案發當時比較怕被
    告曹宇傑等情(見本院卷第268至269頁)，與范姜士荏於先前
    在偵查中及原審證述，其與被告曹宇傑並無仇恨過節，並無
    相違，且范姜士荏亦證稱「我沒有懷恨在心」(見本院卷第2
    69頁)可佐，亦與被告曹宇傑於警詢時稱與范姜士荏沒有仇
    恨相符(見106偵9194卷第13頁反面)。至於范姜士荏於本院
    審理時證稱：「我拿下來時，曹宇傑跟另外一位姓陳的在樓
    下等我，他(指曹宇傑)就拿去，之後就一起上車」(見本院
    卷第269、273頁)，與被告曹宇傑於偵訊時稱「回程時范姜
    士荏就先將車子停在一個地方，范姜士荏上樓‥我跟陳冠夫
    抽煙，范姜士荏一進車內就放一個東西在副駕駛座腳踏墊，
    當時我就坐在副駕駛座‥」(見106偵9194卷第131頁反面)，
    亦與范姜士荏於另案審理時所稱「是曹宇傑一直叫我上樓，
    我上樓去找葉進有，拿下來之後，曹宇傑就把袋子拿走，然
    後曹宇傑放在副駕駛座下面」等語相符(見106訴539卷第252
    頁)，可見被告曹宇傑於范姜士荏上樓到葉進有住處拿槍時
    ，確曾下車抽煙，因此范姜士荏認為被告曹宇傑下車等他拿
    槍枝下來，然後一起上車等情，前後所證述並無相違之處。
    另證人葉進有於本院審理時證稱：我之前有他(指曹宇傑)的
    聯絡方式，但我已經入監一陣子，我已經忘記‥等語(見本院
    卷第274頁)，與證人葉進有於另案原審審理所證述：「(拿
    槍的事，難道曹宇傑本人沒有跟你聯絡嗎)曹宇傑有跟我講
    ，可是我忘記他如何跟我連絡。(你有跟曹宇傑聯絡的方法
    嗎)有‥」等語相符(見106訴539卷第234頁)，並非如被告曹
    宇傑於本院所指述，證人葉進有與我沒有連絡管道，我為什
    麼會把槍枝寄放在與我沒有連絡方式的人那裡云云，是被告
    曹宇傑此部分指述，顯與卷證資料不符而不足取。至於證人
    葉進有就案發當日，范姜士荏到其住處取槍前之連繫方式，
    於本院審理時證稱：時間久遠，忘記了等語，衡情人類的記
    憶，原即有因時間推演而淡忘之現象，尚難以此認定證人葉
    進有之證詞與范姜士荏於本院審理時作證之情詞有歧異，而
    否定上開證人之證詞僅為不可採。至於辯護意旨以被告曹宇
    傑自己既在車上，為何叫開車的范姜士荏上樓，到葉進有住
    處拿取槍枝；為何葉進有同意曹宇傑寄藏槍枝；為何被告曹
    宇傑不在場，葉進有竟將槍枝交給范姜士荏取回云云，指摘
    證人范姜士荏、葉進有證述有違常情而不可採云云，惟按經
    驗法則指社會上一般人基於日常生活經驗認為當然的一定規
    則，並非少數人特殊行為之準則或個人主觀上推測(最高法
    院98年度台上字第1579號判決意旨可參)，上開辯護意旨所
    指摘之違反常情之處，衡情社會上一般人日常生活之經驗，
    非無可能發生，是此部分核屬個人主觀上推測，容非可取。
    至於被告曹宇傑指稱證人葉進有為幫助范姜士荏而作不實證
    詞云云，然范姜士荏就事實欄一之事實，亦經法院判處罪刑
    確定，如上述，顯見證人葉進有並無幫助范姜士荏之動機可
    言，是被告此部分辯解亦非可採。
⑸、至於被告曹宇傑聲請詰問證人陳冠夫乙節，待證事實「他（
    指陳冠夫)在車上聽到的，與他自己知道的」、「陳冠夫應
    該有聽到范姜士荏在車上講槍枝是他的，講那包東西是他的
    ，他應該有聽到范姜士荏跟我借車」(見本院卷第432、433
    頁)，被告曹宇傑從未供述「范姜士荏在車上自己說槍枝、
    那包東西是自己的」此類陳詞，即使被告曹宇傑與范姜士荏
    在偵查庭對質時亦然(見106偵9194卷第131頁反面至132頁)
    ，至范姜士荏有無跟被告曹宇傑借車乙事，亦與本案犯罪事
    實無關，是被告曹宇傑此部分證據聲請即無調查必要。至於
    被告曹宇傑與范姜士荏於偵查庭中，就扣案改造霰彈槍何人
    所有乙事對質時，二人均稱：經過連繫後，在探視鍾培文的
    回程，由范姜士荏到葉進有住處取槍乙事之始末中，鍾培文
    曾叫范姜士荏去跟葉進有處取回槍枝等情甚明，至於被告曹
    宇傑亦有叫范姜士荏去拿回槍枝乙節，為被告曹宇傑所否認
    ，然：鍾培文叫范姜士荏取回扣案槍枝乙事，與鍾培文與被
    告曹宇傑共同持有扣案改造霰彈槍乙事，尚屬有間，或僅是
    因葉進有一再催促曹宇傑拿回槍枝，以至鍾培文亦加入催促
    行列，而要求范姜士荏到葉進有處拿槍交還曹宇傑，則均有
    可能，凡上情，尚無從遽以認定鍾培文與被告曹宇傑共同持
    有本件改造霰彈槍之情事，亦無從為有利被告曹宇傑之認定
    ，併此敘明。
３、綜上所述，被告曹宇傑所辯難認有據，顯屬事後卸責之詞，
    委不足採。此部分事證明確，被告曹宇傑所為與范姜士荏共
    同持有可發射子彈具有殺傷力之改造槍枝犯行，堪以認定，
    應予依法論科。
(二)如事實欄二所示部分：
１、訊據被告鍾培文對其係住在新竹縣○○市○○街000號處，警方於
    如事實欄二所示時間在該處000號房內扣得上開具有殺傷力
    之子彈88顆；暨在該處扣得上揭具有殺傷力之改造手槍1支(
    含彈匣1個)及土造金屬撞針1個等情供承不諱，惟矢口否認
    有何持有具有殺傷力之子彈、寄藏具有殺傷力之改造手槍及
    槍枝主要組成零件犯行，辯稱：新竹縣○○市○○街000號是我
    父親所有的房子，裡面共13間套房，我住在000號房，000號
    房是未租售出去的房間，沒有人使用，未上鎖，在000號房
    內扣得的88顆子彈不是我所有，我不知道是何人所有。又葉
    進有是我不在家時自己按密碼進去，把他的東西搬到我家去
    放，放完之後他就離開，全程我都不在家，我是回家後，經
    過樓梯時有看到他放東西在我家1樓上2樓的樓梯下那裡，葉
    進有放了東西之後，有傳訊息給我表示這些東西要放在我那
    裡，我完全沒有去看是什麼東西，也不知道裡面有土造金屬
    撞針，更不知道這些散裝零件可以組成1把槍云云。
２、經查：
⑴、此部分事實業據證人即同案被告范姜士荏(下逕稱姓名)於偵
    訊時證述：000號房沒有人住，但是鍾培文在使用，我有看
    過鍾培文會帶一些女生回去000號房使用笑氣桶。那把槍是
    鍾培文朋友葉進有借放在鍾培文家，我有看到鍾培文放在天
    花板處。葉進有拿槍來時只是零組件，還是散的，被查獲時
    槍枝也是散的，員警才組裝成1把槍。查獲當時鍾培文把我
    拉到廁所，要我擔罪，他用手機打字，但是沒有傳送，只是
    讓我看上面的文字等語，及另案於原審審理時陳述：警察有
    搜000號房，找到了子彈，警察有問這些東西是誰的，鍾培
    文好像是說這些都是范姜士荏的，我沒有理他，可是鍾培文
    一直看著我，跑到000號房時，他就用手機打字給我看叫我
    把這件扛起來，說他爸爸很有錢，會幫我出律師費，所以我
    就跟警察承認說這些東西是我的。000號房是鍾培文在使用
    ，我有看過鍾培文會帶一些女生回去000號房使用笑氣桶等
    語綦詳（見106偵10065卷第114、117頁、107訴522卷第84頁
    ），並經證人葉進有於偵訊時證述：約106年8、9月間，我
    寄放一些零散的槍枝零件跟工具在鍾培文處。(提示現場組
    裝後槍枝照片，這把槍為你當時寄放在鍾培文處？)是。確
    實組裝起來就如照片(按：詳106偵10065卷第35頁下方，參1
    06訴539卷第238、245頁)所示，是之前查獲所剩下的。(范
    姜士荏是否知道你有寄放槍枝給鍾培文？）應該知道，范姜
    士荏有看到等語，及另案於原審審理時證述：被查獲中有1
    支槍是我的，那時候我搬家，我開車到鍾培文家，到他2樓
    房間，寄放在他家。偵訊時我有看照片，有指認出是那1把
    槍後簽名。當時我跟鍾培文說這些工具、槍先寄放在他這邊
    ，等我搬好家，再去拿回來，鍾培文說好，當時那些東西是
    用一般家裡的工具箱裝起來，就是偵卷(按詳106偵10065卷
    ）第42頁上方照片裡的工具箱。我是交給鍾培文，請鍾培文
    幫我保管等語明確(見106偵10065卷第119頁反面、120頁，1
    06訴539卷第236至240、244、245頁），顯見范姜士荏與證
    人葉進有所證述內容，互核大致相符；且經證人即執行搜索
    查獲本案槍枝之警員王昇鈞於另案原審審理時證述：新竹縣
    ○○市○○街000號外觀看起來是一般連棟透天厝，進去之後1樓
    後面是鍾培文爸爸住的，有2間套房，樓上2、3樓除了走道
    及後陽台外都是隔成套房。鍾培文的套房是在樓上的樓梯旁
    邊，在他隔壁房間有搜到子彈，在後陽台洗衣場天花板有搜
    到1袋槍枝主要零件。隔壁房間找到的子彈鍾培文說是朋友
    寄放，我們有問范姜士荏，范姜士荏後來有說是他的，但是
    我覺得應該不是他的(按：關於槍枝為何人所有之證述為證
    人臆測之詞，不具證據能力，本院未採用為認定被告鍾培文
    犯罪事實之依據)。范姜士荏當時說有包東西放在後陽台的
    天花板上面，我們才去找，真的有1袋散掉拆開的槍枝零組
    件。拿下來後，在鍾培文及范姜士荏面前，在後陽台地上由
    另1個同事在現場組起來，那支槍的槍管是有貫通的等情甚
    詳(見106訴539卷第264至268頁)，亦有原審106年度聲搜字
    第363號搜索票1份、新竹市警察局刑事警察大隊搜索扣押筆
    錄1份、扣押物品目錄表1份、扣押物品收據1份、搜索經過
    及結果陳報書1份、現場及扣案物照片共24幀、新竹市警察
    局槍枝初步檢視報告表1份及照片5幀、現場蒐證影片光碟等
    在卷可按(見106偵10065卷第18至29、32至43頁)，此外，復
    有子彈88顆、改造手槍1支(含彈匣1個)及土造金屬撞針1個
    扣案足資佐證。而扣案之子彈、槍枝及槍枝零組件等經送內
    政部警政署刑事警察局以檢視法、性能檢驗法、試射法鑑定
    結果為：①送鑑子彈85顆，認均係非制式子彈，由口徑9mm制
    式空包彈組合直徑8.9±0.5mm金屬彈頭而成，採樣28顆試射
    ，均可擊發，認具殺傷力。②送鑑子彈2顆，認均係非制式子
    彈，由口徑9mm制式空包彈組合直徑8.9±0.5mm金屬彈頭而成
    ，經檢視，彈底均發現有撞擊痕跡，採樣1顆試射，可擊發
    ，認具殺傷力。③送鑑子彈1顆，認係非制式子彈，由金屬彈
    殼組合直徑8.9mm金屬彈頭而成，經檢視，彈底發現有撞擊
    痕跡，經試射，可擊發，認具殺傷力。④送鑑手槍1支(槍枝
    管制編號0000000000號)，認係改造手槍，由仿BERETTA廠84
    型半自動手槍製造之槍枝，車通金屬槍管內阻鐵而成，擊發
    功能正常，可供擊發適用子彈使用，認具殺傷力。⑤送鑑槍
    身零件1個，認係土造金屬撞針等情，有內政部警政署刑事
    警察局106年12月28日刑鑑字第0000000000號鑑定書1份在卷
    可憑；又該土造金屬撞針認屬公告之槍砲主要組成零件等情
    ，亦有內政部107年6月28日內授警字第0000000000號函1份
    附卷足參(見106偵10065卷第85至90、126至128頁)。再者，
    范姜士荏就此部分事實，亦經原審以106年度訴字第539號、
    107年度訴字第522號判決無罪確定等情，有原審106年度訴
    字第539號、107年度訴字第522號刑事判決附卷足憑，併有
    上開案卷資料存卷可資覆按。又參酌被告鍾培文於警詢時供
    稱「(一樓廚房查扣之槍管，經檢視有改造之痕跡但未貫通
    ，槍管為何人改造？)那是朋友(我已忘記是何人)給我的，
    當時給我時已有改過之痕跡但無貫通」(見106偵10065卷第1
    4頁反面)，顯見被告鍾培文具有辨認改造槍枝有無殺傷力之
    辨識能力，是被告鍾培文於本院審理時稱陳冠夫拿來的槍械
    是散的，無從查悉是否有殺傷力云云，顯非事實而不足採。
    　　
⑵、至范姜士荏固曾於106年10月4日警詢時稱：000號房間內查獲
    子彈及在2樓天花板查獲之槍身零件(含土造金屬撞針)是我
    本人所有，改造手槍是我留下來收藏。是之前1個朋友綽號
    叫小鬼的許進西留下來，我幫他保管等語，及於同日偵訊時
    稱：有我簽名部分(含在000號房扣得子彈88顆、在2樓天花
    板上方扣得之改造手槍1支(含彈匣1個)及土造金屬撞針1個)
    都是我的東西，是之前1個綽號叫小鬼的朋友於106年1月中
    旬來該處交付給我，請我保管，我放在上址000號房及洗衣
    場天花板。鍾培文應該多少知道，因為我有跟他講過該批東
    西是我朋友留下來的，我是租該址000號房云云（見106偵10
    065卷第11至12、72至73頁)，然查：證人范姜士荏所稱其承
    租上開新竹縣○○市○○街000號000號房一節，與被告鍾培文於
    偵訊及原審審理時所述：000號房是未租售的房間，沒有人
    使用，范姜士荏跟我一起住000號房等情有違(見106偵10065
    卷第73頁，107訴522卷第116至117頁)；亦與證人陳冠夫於1
    06年10月3日警詢時證稱「(警方現場搜索查獲現場在何處查
    獲何物品)我只知道在鍾培文0樓房間隔壁的空房間‥」有違(
    見106偵10065卷第16頁反面)，甚至范姜士荏於106年10月4
    日警詢時亦稱：我跟鍾培文都住在0樓000室房間，我是從10
    6年7月15日到鍾培文那裡，直至昨天被警方查獲為止等情相
    歧(見106偵10065卷第11頁)；而范姜士荏嗣後於106年12月1
    8日偵訊時即證述：我到地檢署自首頂替鍾培文的槍砲案件
    。是頂替子彈跟槍枝的組裝零件，警方於10月份在○○市○○街
    抓到鍾培文、我及陳冠夫，鍾培文一直把我拉到廁所，要求
    我承認是我的，他一直用眼神恐嚇我，我後來就跟警察說槍
    及子彈都是我的，其實不是，是鍾培文的等語甚詳(見107他
    67卷第3頁)，並經原審當庭勘驗范姜士荏自首頂替之偵訊內
    容屬實並製有勘驗筆錄1份附卷足憑(見原審訴482卷一第309
    、314至316頁)，且范姜士荏於上開自首頂替後，於歷次偵
    訊及另案審理時，亦均為相同內容之陳述等情，已如前述；
    此外，核與證人葉進有於偵訊及另案審理時所證述內容大致
    相符；衡情證人葉進有與被告鍾培文並無任何仇恨怨隙，且
    參以被告鍾培文自承：證人葉進有確曾將物品放置在其位於
    上址之住處託其保管等情(見107訴522卷第118至120頁，本
    院卷第111頁)，顯見證人葉進有與被告鍾培文之間關係尚屬
    友好，苟非確有上開情事，在前開改造手槍1支(含彈匣1個)
    及土造金屬撞針1個，均係在被告鍾培文位於上址住處2樓洗
    衣場天花板上方查獲，斯時葉進有未在場之情況，證人葉進
    有為此事作證時，大可全盤否認其曾將扣案之改造手槍1支(
    含彈匣1個)及土造金屬撞針1個等物交予被告鍾培文保管一
    節以免遭偵查，若非確有其事，衡佐證人葉進有與被告鍾培
    文於案發前既有私交，情誼尚可，顯無虛構上揭證詞以誣陷
    被告鍾培文之理；復參以證人王昇鈞於另案審理時具結證稱
    ：在鍾培文隔壁房間有搜到子彈，當時鍾培文說是朋友寄放
    ，後來回來的時候，范姜士荏說子彈是他的，但是我覺得應
    該不是他的(同上述，此部分證言為臆測之詞，應無證據能
    力)‥鍾培文有很多槍砲前科紀錄，也有在玩槍，我們本來針
    對的對象是鍾培文，不是范姜士荏。我記得天花板那袋東西
    是我們把范姜士荏跟鍾培文分開個別談之後，范姜士荏說有
    包東西放在後陽台的天花板，我們才去找，真的上面有1袋
    散掉的拆開的槍枝零組件等情(見106訴539卷第267至269頁)
    ，亦與證人范姜士荏所述：因被告鍾培文要求其要扛起本案
    ，是以其之後才向警方供述扣案物為其所有；又那把槍是鍾
    培文的朋友葉進有借放在鍾培文家，鍾培文放在天花板處，
    我有看到，是以我於查獲當時，方能告知警方在2樓洗衣場
    天花板上方有東西，警方因此扣得前揭改造手槍及土造金屬
    撞針等情互核相符，足見即係因扣案之改造手槍及土造金屬
    撞針等物，確非范姜士荏所有，然因其目睹被告鍾培文於受
    葉進有委託保管後，有藏放槍械之情形，是以，在警方將范
    姜士荏與被告鍾培文分開訊問後，范姜士荏能坦然並主動告
    知警方在被告鍾培文住處上址0樓後陽台洗衣場天花板上方
    ，尚有藏置1袋東西而為警搜索查扣甚明，另證人王昇鈞就
    在上址執行搜索之情形，結證稱「問鍾培文的爸爸，鍾培文
    住哪一間，然後他爸爸就帶我們去鍾培文房間裡，(鍾培文
    的房間)是在樓上的樓梯旁邊，(房間裡面)三個人在睡覺。(
    接著你們先搜索他們三個人在房間)我們先搜鍾培文的房間
    ，有搜到一些東西，接著請鍾培文爸爸帶我們一間一間看，
    鍾培文也一起陪同在旁邊，另外兩個人在房間裡面，由同事
    顧著」等語(見106訴539卷第265頁)，而被告鍾培文於警員
    在其房間、及隔壁房間查獲子彈、在後陽台洗衣機天花板有
    搜到一袋槍枝主要零件，在一樓廚房查獲一些工具等物(均
    詳扣押物品清單所載，見106偵10065卷第21至24頁)時，均
    能說明各該物之持有狀態(見106訴539卷第267頁)，顯見被
    告鍾培文於警員執行搜索時，因與其父一起陪警員在上址各
    處逐一搜索而各處走動，反觀范姜士荏與證人陳冠夫則固定
    於000號房內，由其他警員看著等情，在此種情形下，范姜
    士荏所證述「鍾培文一直把我拉到廁所，要求我承認是我的
    ，我都沒有承認，鍾培文一直用眼神恐嚇我，我後來就跟警
    察說槍、子彈都是我的，其實不是，是鍾培文」(見107他67
    卷第3頁反面，106偵10065卷第114頁反面、117頁反面)，及
    范姜士荏於另案原審審理時稱「‥警察來敲門，我當時在000
    號房，這一間也是鍾培文的房間，我就開門，鍾培文就帶警
    察去各樓層的房間搜，警察好像有搜000號房，就找到了子
    彈那些東西，後面警察有問說這些東西是誰的，鍾培文好像
    是說這些都是范姜士荏的，我沒有理他，可是鍾培文一直看
    著我，跑到000號房時，他就用手機打字給我說叫我把這件
    扛起來，說他爸爸很有錢，會幫我出律師費，所以我就跟警
    察承認說這些東西是我的，我有帶警察去天花板那邊說上面
    還有東西，也有跟警察說天花板那些東西是我的」等語(見1
    07訴522卷84至85頁)，綜合上情，顯然被告鍾培文於警員在
    上址各處逐一搜索時，處於陪同搜索之情，而後返回000號
    房間內，把范姜士荏拉到該套房的廁所，以手機打字方式，
    要求范姜士荏扛下該槍械案件，即非無可能。從而范姜士荏
    上開不利被告鍾培文之證詞，既與證人葉進有之陳證一致，
    並有被告鍾培文之供述及證人陳冠夫證述：案發時000號房
    並未出租予任何人等情，及證人王昇鈞證述在上址執行搜索
    之情形等節，相互勾稽比對，益徵范姜士荏於106年10月4日
    警詢及偵訊時所為有利被告鍾培文之供述節，並非真實而不
    足採。
⑶、被告鍾培文雖以前揭情詞置辯，然查被告鍾培文所居住新竹
    縣○○市○○街000號係連棟透天厝，2樓及3樓除走道及後陽台
    外均是套房，該具有殺傷力之88顆子彈係為警自被告鍾培文
    所居住之000號房隔壁房間即000號房處所扣得，該000號房
    斯時並未租售，無人居住；又前開改造手槍1支（含彈匣1個
    ）及土造金屬撞針1個，則為警自2樓洗衣場天花板上方所扣
    得等情，均如前述，而上址○○街000號房屋為被告鍾培文父
    親所有，被告鍾培文實際住在該處000號房，證人范姜士荏
    亦陳述被告鍾培文會使用隔壁房間即000號房等情明確，則
    被告鍾培文既為該棟房屋所有人之子，其會使用所居住000
    號房隔壁之000號房間，且2樓洗衣場亦屬其日常生活會出入
    之處所，顯見為警扣得前開子彈、改造手槍及土造金屬撞針
    等物之處，均為被告鍾培文實力可得支配之處所至明；再參
    以范姜士荏證述被告鍾培文係在000號房使用笑氣桶，且將
    證人葉進有所委託保管含扣案之改造手槍及土造金屬撞針在
    內之該袋東西藏置在2樓洗衣場天花板上方等情，暨證人葉
    進有所證述確有將含扣案之改造手槍及土造金屬撞針等物在
    內之物品交予被告鍾培文保管等情觀之，被告鍾培文在000
    號房內既有吸食迷幻物之行為，堪見000號房確為被告鍾培
    文所實際支配使用之空間，又藏放扣案改造手槍及土造金屬
    撞針此違禁物之地點係天花板如此隱密之所在，亦見在上址
    000號房所扣案88顆子彈，同屬被告鍾培文私密使用之空間
    所執持之物，暨扣案改造手槍1支(含彈匣1個)及土造金屬撞
    針1個，確為被告鍾培文受葉進有委託保管後藏置在上址2樓
    洗衣場天花板上方應可認定。而被告鍾培文亦自承范姜士荏
    與其一起住在000號房(詳上述)，而其警詢竟直稱，000號房
    內所查扣之子彈、改造手槍1支及土製金屬撞針等違禁物為
    范姜士荏所有(見106偵10065卷第14頁反面)，衡酌常情，范
    姜士荏既寄居而與被告鍾培文同住於000號房，豈能擴張自
    己的使用空間及於000號房，甚至係在000號房極隱密處之洗
    衣場天花板上藏放槍械等物，均非無疑，且參見證人王昇鈞
    於另案原審審理時證述：000號房內被告、陳冠夫與范姜士
    荏聚於一處時之空間使用情形（見106訴539卷第265至267頁
    )，並有搜索現場照片在卷可佐(見106偵10065卷第32至33頁
    )，即搜索當時范姜士荏獨睡在旁邊的小床上，可證就范姜
    士荏寄居被告鍾培文住處之情境下，實無擅自利用隔壁000
    號房藏放子彈、及葉進有委託被告鍾培文寄藏之槍械等物之
    理，凡上情，可佐范姜士荏於106年10月4日警詢及偵查時所
    為不利於已之陳述，並非實情，是范姜士荏此部分陳述尚無
    從為有利被告鍾培文之認定。
⑷、被告鍾培文及辯護人聲請傳喚證人陳冠夫乙節，經查證人陳
    冠夫自110年12月4日出境後即未返國，此有證人陳冠夫入出
    境連絡作業資料在卷可稽(見本院卷第341、381、399、439
    至441頁)，被告鍾培文雖陳報：證人陳冠夫因申請大陸地區
    人民來臺團聚乙事，致延遲返國云云(見本院卷第367頁)，
    然查陳冠夫僅有2筆申請大陸地區人民來臺團聚，分別於110
    年5月10日及同年9月22日申請團聚案，面試均未通過等情，
    有內政部移民署中區事務大隊新竹縣服務站111年3月23日移
    署中竹縣服務字第0000000000號書函在卷可查（見本院卷第
    377頁)，顯見證人陳冠夫於110年12月4日出國後，並無陳報
    意旨所述遲延返國之情形，而本院業已多次傳喚人滯留境外
    之證人陳冠夫，此有公示送達公告及送達回證在卷可查(見
    本院卷第211至213、333、385至387、419至422-5頁)，本院
    雖有被告未行使詰問權之情形下，援用未經詰問之證詞，惟
    證人陳冠夫於106年10月3日警詢時之證詞(見106偵10065卷
    第16至17頁)，業經被告鍾培文及其辯護人於原審同意有證
    據能力(詳上述)，而證人陳冠夫未到庭受詰問，經審查：本
    院就促成證人到庭受詰問，已盡傳喚之能事；又本院定111
    年1月4日第1次審判期日即傳喚證人陳冠夫，傳票於110年11
    月26日送達證人設籍地址，未會晤受送達人，寄存送達派出
    所，然證人並未領取，有送達回證存卷可查(本院卷第211頁
    )，是證人陳冠夫未能到庭受詰問，並非肇因於國家機關之
    事由；被告雖不能行使反對詰問，惟法院業已踐行現行之法
    定調查程序，給予被告充分辨明之防禦機會，以補償其不利
    益(加計被告聲請改期等事由，合計傳喚證人陳冠夫達4次之
    多)；且本院所採納之證人陳冠夫之證詞，並非唯一不利被
    告之證詞(如前述)，審酌上開各情，符合詰問權容許之例外
    (參照最高法院103年度台上字第2182號判決意旨)，是本院
    縱因證人陳冠夫未到庭，未能使其受被告鍾培文及辯護人行
    交互詰問，然被告之防禦權業經程序上獲得充分保障，併此
    敘明。 　　
３、綜上所述，被告鍾培文所辯各節，均屬事後圖卸之詞，不足
    採信。此部分事證亦臻明確，被告鍾培文所為持有具有殺傷
    力之子彈、寄藏具有殺傷力之改造手槍及槍枝主要組成零件
    土造金屬撞針等犯行，均足堪認定，應予依法論科。
二、法律適用：
(一)按行為後法律有變更者，適用行為時之法律。但行為後之法
    律有利於行為人者，適用最有利於行為人之法律，刑法第2
    條第1項定有明文。本件被告曹宇傑及鍾培文之上開行為後
    ，槍砲彈藥刀械管制條例第7條、第8條於109年6月10日修正
    公佈，於同年月12日施行。修正前第7條原規定「(第1項)未
    經許可，製造、販賣或運輸火砲、肩射武器、機關鎗、衝鋒
    槍、卡柄槍、自動步槍、普通步槍、馬槍、手槍或各類砲彈
    、炸彈、爆裂物者，處無期徒刑或七年以上有期徒刑，併科
    新臺幣三千萬元以下罰金。‥(第4項)未經許可，持有、寄藏
    或意圖販賣而陳列第一項所列槍砲、彈藥者，處五年以上有
    期徒刑，併科新臺幣一千萬元以下罰金」；第8條原規定：
    「(第1項)未經許可，製造、販賣或運輸鋼筆槍、瓦斯槍、
    麻醉槍、獵槍、空氣槍或第四條第一項第一款所定其他可發
    射金屬或子彈具有殺傷力之各式槍砲者，處無期徒刑或五年
    以上有期徒刑，併科新臺幣一千萬元以下罰金。‥(第4項)未
    經許可，持有、寄藏或意圖販賣而陳列第一項所列槍枝者，
    處三年以上十年以下有期徒刑，併科新臺幣七百萬元以下罰
    金」，修正後第7條則規定「(第1項)未經許可，製造、販賣
    或運輸『制式或非制式』火砲、肩射武器、機關鎗、衝鋒槍、
    卡柄槍、自動步槍、普通步槍、馬槍、手槍或各類砲彈、炸
    彈、爆裂物者，處無期徒刑或七年以上有期徒刑，併科新臺
    幣三千萬元以下罰金。‥(第4項)未經許可，持有、寄藏或意
    圖販賣而陳列第一項所列槍砲、彈藥者，處五年以上有期徒
    刑，併科新臺幣一千萬元以下罰金」；第8條則規定「(第1
    項)未經許可，製造、販賣或運輸『制式或非制式』鋼筆槍、
    瓦斯槍、麻醉槍、獵槍、空氣槍或第四條第一項第一款所定
    其他可發射金屬或子彈具有殺傷力之各式槍砲者，處無期徒
    刑或五年以上有期徒刑，併科新臺幣一千萬元以下罰金。‥(
    第4項)未經許可，持有、寄藏或意圖販賣而陳列第一項所列
    槍砲者，處三年以上十年以下有期徒刑，併科新臺幣七百萬
    元以下罰金」，依本次修法草案總說明意旨可知，其主要立
    法目的在於有效遏止持「非制式槍砲」進行犯罪情形，認「
    非制式槍砲」與「制式槍砲」之罪責有一致之必要，故於第
    4條、第7條至第9條增加「制式或非制式」之構成要件，亦
    即不分制式或非制式，凡屬第7條所列各類槍枝型式之槍枝
    ，有殺傷力者，概依第7條規定處罰。是「未經許可持有可
    發射子彈具殺傷力之改造(非制式)手槍」犯行，經比較新舊
    法後，修正後應改依第7條第4項規定處罰，其刑罰較修正前
    規定(即原第8條第4項)為重，並無較有利於被告曹宇傑及鍾
    培文之情形，依刑法第2條第1項前段之規定，應適用被告曹
    宇傑及鍾培文行為時即修正前槍砲彈藥刀械管制條例第8條
    第4項之規定。
(二)又按寄藏與持有，均係將物置於自己實力支配之下，僅寄藏
    必先有他人之持有行為，而後始為之受寄代藏而已，故寄藏
    之受人委託代為保管，其保管之本身，亦屬持有，不過，此
    之持有係受寄之當然結果。槍砲彈藥刀械管制條例係將「持
    有」與「寄藏」為分別之處罰規定，則單純之「持有」，固
    不包括「寄藏」，但「寄藏」之受人委託代為保管，其保管
    之本身所為之「持有」，既係「寄藏」之當然結果，法律上
    自宜僅就「寄藏」行為為包括之評價，不應另就「持有」予
    以論罪，有最高法院74年度台上字第3400號判決要旨足資參
    照。
(三)核被告曹宇傑所為(如事實欄一)，係犯修正前槍砲彈藥刀械
    管制條例第8條第4項之未經許可持有可發射子彈具有殺傷力
    之改造槍枝罪；又核被告鍾培文所為(如事實欄二)，係犯槍
    砲彈藥刀械管制條例第12條第4項之非法持有子彈罪、修正
    前同條例第8條第4項之未經許可寄藏可發射子彈具有殺傷力
    之改造槍枝罪及同條例第13條第4項之未經許可寄藏槍砲主
    要組成零件罪。又被告曹宇傑與范姜士荏間就上開持有具有
    殺傷力之改造槍枝犯行，具有犯意聯絡及行為分擔，為共同
    正犯。又被告鍾培文持有前揭改造手槍1支及土造金屬撞針1
    個等物之行為，係寄藏之當然結果，不另論罪。
(四)又未經許可，無故持有槍、彈罪，其持有之繼續為行為之繼
    續，至持有行為終了時，均論為一罪，不得割裂，有最高法
    院90年度台上字第3270號判決要旨可資參照。再按未經許可
    持有子彈，係侵害社會法益之罪，同時持有種類相同之子彈
    ，縱令客體有數個(如數發同種類子彈)，仍為單純一罪，不
    生想像競合問題。若同時寄藏二不相同種類之客體(如同時
    持有槍枝及子彈)，則為一行為觸犯數罪名之想像競合犯。
    是被告曹宇傑自106年9月5日前某日起至106年9月5日為警查
    獲時止，持有前開改造霰彈槍之行為；及被告鍾培文自106
    年10月3日前不詳時間起至106年10月3日為警查獲時止，持
    有上揭子彈，暨自106年8、9月間起至106年10月3日為警查
    獲時止，寄藏前揭改造手槍及土造金屬撞針等，各為繼續犯
    ，應各論以單一之持有、寄藏行為。又被告鍾培文同時持有
    具有殺傷力之子彈88顆，仍應僅成立未經許可持有具有殺傷
    力之子彈罪。又被告鍾培文基於同一寄藏槍枝及土造金屬撞
    針之犯意，同時寄藏前揭具有殺傷力之改造手槍及土造金屬
    撞針，係以一行為同時觸犯未經許可寄藏可發射子彈具有殺
    傷力之改造槍枝罪及未經許可寄藏槍砲主要組成零件罪，為
    想像競合犯，應依刑法第55條前段之規定，從一重之未經許
    可寄藏可發射子彈具有殺傷力之改造槍枝罪處斷。又被告鍾
    培文所犯持有子彈罪及寄藏具有殺傷力之改造槍枝罪等2罪
    ，犯意各別，行為互殊，應予分論併罰。
(五)又被告曹宇傑前曾於104年9月間因傷害案件，經臺灣新北地
    方法院於105年7月29日以105年度審易字第1794號刑事判決
    判處有期徒刑3月，於105年7月29日確定，並於105年12月5
    日易科罰金執行完畢等情，有臺灣新竹地方檢察署刑案資料
    查註紀錄表1份及本院被告前案紀錄表1份在卷足稽，其於有
    期徒刑執行完畢後之5年內故意再犯本案有期徒刑以上之罪
    ，為累犯，本院審酌被告曹宇傑所犯之前案為傷害案件，與
    其本案所犯非法持有具有殺傷力之改造槍枝犯行不具有相同
    或類似之性質，亦非屬暴力等具有重大惡性特徵之犯罪類型
    ，依照刑法第57條各款所列事項審酌一切情狀後，認量處如
    主文所示之刑，已與被告曹宇傑為本件犯行所生之危害，暨
    其應負責任之輕重業已相符，是不再依刑法第47條第1項之
    規定加重其刑，附此敘明。
三、上訴評價　　
　　原審認被告曹宇傑有其事實欄一所載之罪、被告鍾培文有其
    事實欄二所載之數罪，事證均明確分予論處，並審酌具有殺
    傷力之改造霰彈槍、改造手槍、子彈及槍砲主要組成零件等
    均屬高危險性之管制物品，非經主管機關許可不得擅自持有
    、寄藏，被告曹宇傑及鍾培文竟均漠視法令，被告曹宇傑無
    故持有具有殺傷力之改造霰彈槍，被告鍾培文無故持有具有
    殺傷力之子彈暨無故寄藏具有殺傷力之改造手槍及槍砲主要
    組成零件，有如上開事實欄所載之犯罪情狀，其等所為極易
    對他人之生命、身體造成危害，對社會治安潛在危害甚鉅，
    復衡酌被告曹宇傑及鍾培文如上開事實欄所載之犯罪動機、
    手段、情節、目的，並犯罪後均否認犯行，態度非佳，兼衡
    被告曹宇傑持有槍枝之期間長短、被告鍾培文持有子彈之數
    量、寄藏槍枝及槍砲主要零組件之期間長短，渠等均未用以
    作為從事其他非法行為之工具，並被告曹宇傑為高中肄業之
    智識程度，家中有父母、妹妹等家人、未婚、在父親之工廠
    上班，月收入約新臺幣(下同)2萬餘元，須承擔家中部分花
    費之家庭、生活及工作狀況；被告鍾培文為大學肄業之智識
    程度，離婚、家中有1名未成年子女等家人、擔任業務員，
    月收入約3萬餘元，須撫養兒子之家庭、生活及工作狀況等
    一切情狀，分別量處如原判決主文所示之刑，併科罰金部分
    各諭知如易服勞役之折算標準；被告鍾培文部分並定其應執
    行之刑，及就併科罰金部分諭知如易服勞役之折算標準(均
    詳原判決書主文欄所載)，經核原判決認事用法俱無違誤，
    量刑亦稱妥適。被告曹宇傑、鍾培文上訴猶執陳詞，否認犯
    罪，指摘原審為有罪判決不當云云，其等所辯各節均非可採
    (如上述)，是被告曹宇傑、鍾培文之上訴，均無理由，均應
    予駁回。
四、末按違禁物，不問屬於犯罪行為人與否，沒收之；宣告前二
    條之沒收或追徵，有過苛之虞、欠缺刑法上重要性、犯罪所
    得價值低微，或為維持受宣告人生活條件之必要者，得不宣
    告或酌減之，刑法第38條第1項、第38條之2第2項分別定有
    明文。查扣案之改造霰彈槍1支(槍枝管制編號0000000000號
    )，經送鑑定結果具有殺傷力等情，業經說明如前，依槍砲
    彈藥刀械管制條例之規定不得持有，上開改造霰彈槍1支自
    屬違禁物，故不問屬於被告曹宇傑與否，應依刑法第38條第
    1項規定宣告沒收。又扣案之子彈57顆，經送鑑定結果認與
    業經試射具有殺傷力之子彈28顆等均係由口徑9mm制式空包
    彈組合直徑8.9±0.5mm金屬彈頭而成之非制式子彈，應認均
    亦具有殺傷力；又扣案之子彈1顆，經送鑑定結果認與業經
    試射具有殺傷力之子彈1顆均由口徑9mm制式空包彈組合直徑
    8.9±0.5mm金屬彈頭而成之非制式子彈，經檢視，彈底亦發
    現有撞擊痕跡，亦應認具有殺傷力；又扣案之改造手槍1支(
    含彈匣1個，槍枝管制編號0000000000號)，經送鑑定結果認
    具有殺傷力；又扣案之土造金屬撞針認係槍砲主要組成零件
    等情，均已如前述，依槍砲彈藥刀械管制條例之規定不得持
    有、寄藏，自均屬違禁物，故不問屬於被告鍾培文與否，應
    均依刑法第38條第1項規定各宣告沒收。又扣案為被告鍾培
    文持有之子彈30顆，均經鑑定，試射後已喪失子彈之效用，
    不復具有違禁物之性質，已非違禁物，其沒收亦欠缺刑法上
    之重要性，爰均不予宣告沒收，附此敘明等旨，被告等上訴
    亦未指摘及此，而原判決就此部分之事實認定及法律適用亦
    無違誤可指，應予維持。
據上論斷，應依刑事訴訟法第368條，判決如主文。
本案經檢察官翁貫育提起公訴，檢察官劉成焜到庭執行職務。
中　　華　　民　　國　　111 　年　　6 　　月　　16　　日
                  刑事第十三庭  審判長法　官  洪于智
                                      法　官  黃玉婷
                                      法　官  黃惠敏
以上正本證明與原本無異。
如不服本判決，應於收受送達後20日內向本院提出上訴書狀，其
未敘述上訴之理由者並得於提起上訴後20日內向本院補提理由書
（均須按他造當事人之人數附繕本）「切勿逕送上級法院」。
                                      書記官  吳錫欽
中　　華　　民　　國　　111 　年　　6 　　月　　17　　日